---
  format: html
---

<!-- Conecta ao c칩digo do jQuery -->
<script src="https://cdnjs.cloudflare.com/ajax/libs/jquery/3.6.1/jquery.min.js" integrity="sha512-aVKKRRi/Q/YV+4mjoKBsE4x3H+BkegoM/em46NNlCqNTmUYADjBbeNefNxYV7giUp0VxICtqdrbqU7iVaeZNXA==" crossorigin="anonymous" referrerpolicy="no-referrer"></script>

<!-- Conecta ao c칩digo do selectize -->
<script src="https://cdnjs.cloudflare.com/ajax/libs/selectize.js/0.14.0/js/selectize.min.js" integrity="sha512-VReIIr1tJEzBye8Elk8Dw/B2dAUZFRfxnV2wbpJ0qOvk57xupH+bZRVHVngdV04WVrjaMeR1HfYlMLCiFENoKw==" crossorigin="anonymous" referrerpolicy="no-referrer"></script>

<!-- Conecta ao estilo do selectize -->
<link rel="stylesheet" href="https://cdnjs.cloudflare.com/ajax/libs/selectize.js/0.14.0/css/selectize.default.css" integrity="sha512-dk4mPvoLCkG2kNrEv9UMWs68wZm19gyGeL3aSxMMqFLyqd71M7ikh1pvWFk5VcAX4pfYbkEOSQTmCqCagDWu0Q==" crossorigin="anonymous" referrerpolicy="no-referrer" />

<!-- Insere t칤tulo da p치gina, menu-buscador e iframe com resultados -->
<div id='topo'>
<div id='trofeu'>游끥</div><div id='title'>GP presidencial do Brasil</div>
</div>
<select id="select-from-list"></select>

<div id="placeholder">
<iframe src="" id="trajetoria" width="100%" height="1800px"></iframe>
</div>

```{r setup, echo = FALSE, warning = FALSE, error = FALSE, message = FALSE}

# Carrega bibliotecas
library(glue)
library(dplyr)
library(stringr)

# Define par칙metros dos chunks
knitr::opts_chunk$set(echo = FALSE, warning = FALSE,
                      error = FALSE, message = FALSE)

```

```{css}

@font-face {
font-family: Daggersquare;
src: local("Daggersquare.otf") format("opentype");
}

body {
font-family: 'Daggersquare', Sans-Serif;
background-color: #171717;
}

main {
margin: 0;
}

#topo {
display: flex;
}

#trofeu {
width: 25%;
font-size: 160px;
margin: auto;
}

#title {
font-size: 70px;
line-height: 75px;
color: white;
width: 70%;
margin: auto;
}

.selectize-input,
.selectize-control.single .selectize-input.input-active,
.selectize-control.single .selectize-input,
.selectize-dropdown {
background: #000000;
font-size: 30px;
line-height: 33px;
}

.selectize-dropdown,.selectize-input,.selectize-input input {
color: white;
font-size: 30px;
line-height: 33px;
}

.selectize-dropdown .optgroup-header {
background: #21171f;
color: white;
font-size: 40px;
line-height: 43px;
padding-top: 25px !important;
}

.selectize-dropdown .active {
background-color: white;
color: black;
font-size: 30px;
line-height: 33px;
}

.selectize-dropdown .option,
.selectize-dropdown .optgroup-header,
.selectize-dropdown .no-results,
.selectize-dropdown .create,
.selectize-input {
padding: 15px 8px;
}

.selectize-dropdown .single {
top: 67px;
}

```

```{r results='asis'}

# Carrega os nomes e c칩digos IBGE dos munic칤pios
ibge <- readRDS("data/ibge.RDS")

# Troca o s칤mbolo do ap칩strofo
ibge <- ibge %>% 
  dplyr::mutate(nome = str_replace_all(nome, "'", "`"))

# Gera a lista de op칞칫es do menu
select_options <- ibge %>% 
  dplyr::mutate(
    string = glue("{series: '[nome_uf]', value: '[ibge7]', name: '[nome]'},",
                  .open = "[", .close = "]")
  ) %>% 
  dplyr::pull(string) %>% 
  glue_collapse(sep = "")

# Gera a lista de categorias do menu
select_optgroups <- ibge %>% 
  dplyr::distinct(nome_uf) %>% 
  dplyr::mutate(
    string = glue("{value: '[nome_uf]', label: '[nome_uf]'},",
                  .open = "[", .close = "]")
  ) %>% 
  dplyr::pull(string) %>% 
  glue_collapse(sep = "")

```

<!-- Define a caixa de sele칞칚o da cidade com selectize.js -->
<script>

$(function () {
$('#select-from-list').selectize({
options: [
`r select_options`
],
optgroups: [
`r select_optgroups`
],
optgroupField: 'series',
labelField: 'name',
searchField: ['name'],
placeholder: 'Selecione uma cidade',
delimiter: ',',
onChange: function(value) {
var str1 = 'cidades_docs/';
var str2 = value;
var str3 = '.html';
var res = `${str1}${str2}${str3}`;
document.querySelector('#trajetoria').getAttributeNode('src').value = res;
}
});
});

</script>
